【裁判字號】    98,交聲,795
【裁判日期】    980625
【裁判案由】    聲明異議
【裁判全文】
臺灣彰化地方法院交通事件裁定         98年度交聲字第795號
移
異 議 人 即
受 處 分 人  甲○○
上列異議人即受處分人因違反道路交通管理處罰條例案件，對於
交通部公路總局臺中區監理所彰化監理站民國98年6 月10日所為
之處分（原處分案號：彰監四字第裁64—CP0000000 號），聲明
異議，本院裁定如下：
    主  文
異議駁回。
    理  由
一、原處分意旨略以：異議人即受處分人甲○○所有車牌號碼QZ
    G ─251 號輕型機車，於民國（下同）97年12月4 日下午4
    時19分許，行經臺北縣板橋市○○路與中央路口，因「駕車
    行經有燈光號誌管制之交岔路口闖紅燈」之違規，為臺北縣
    政府警察局板橋分局警員以北縣警交字第CP0000000 號舉發
    違反道路交通管理事件通知單逕行舉發，並於98年6 月10日
    以彰監四字第裁64—CP0000000 號裁決書，裁處罰鍰新臺幣
    （下同）4,500 元，並記違規點數3 點，於法應無不合等語
    。
二、聲明異議意旨略以：異議人未收到舉發通知單，嗣於收受裁
    決書時始知悉需繳納罰款，爰依法聲明異議，請求撤銷原處
    分云云。
三、經查：
  (一)本件異議人甲○○所有車牌號碼QZG ─251 號輕型機車，有
    於97年12月4 日下午4 時19分許，行經臺北縣板橋市○○路
    與中央路口，因駕車行經有燈光號誌管制之交岔路口闖紅燈
    之違規行為，並遭自動照相系統拍照採證乙節，為異議人所
    不爭執，有聲明異議狀、上開舉發通知單及裁決書各1 紙、
    舉發照片2 張在卷可稽，堪可認定。
  (二)按汽車駕駛人行經有燈光號誌管制之交岔路口闖紅燈者，處
    新臺幣1800元以上5400元以下罰鍰，並記違規點數3 點，道
    路交通管理處罰條例第53條第1 項、第63條第1 項第3 款分
    別定有明文。另參照違反道路交通管理事件統一裁罰基準及
    處理細則所附「違反道路交通管理事件統一裁罰基準表」（
    適用於96年1 月1 日以後違規）之規定，對於違反道路交通
    管理處罰條例第53條第1 項之違規情形，機器腳踏車駕駛人
    ，行經有燈光號誌管制之交岔路口闖紅燈並逾越應到案期限
    60日以上者，機器腳踏車駕駛人處罰鍰4,500 元。
  (三)再按處理違反道路交通管理事件，有關文書送達之程序，依
    行政程序法之規定。送達，於應受送達人之住居所、事務所
    或營業所為之。於應送達處所不獲會晤應受送達人時，得將
    文書付與有辨別事理能力之同居人、受僱人或應送達處所之
    接收郵件人員。送達，不能依前2 條規定為之者，得將文書
    寄存送達地之地方自治或警察機關，並作送達通知書兩份，
    一份黏貼於應受送達人住居所、事務所、營業所或其就業處
    所門首，另一份交由鄰居轉交或置於該送達處所信箱或其他
    適當位置，以為送達。前項情形，由郵政機關為送達者，得
    將文書寄存於送達地之郵政機關。寄存機關自收受寄存文書
    之日起，應保存三個月。違反道路交通管理事件統一裁罰基
    準及處理細則第5 條、行政程序法第72條第1 項前段、第73
    條第1 項、第74條分別定有明文。
  (四)查本件異議人甲○○之戶籍地址自70年11月11日起即設在「
    彰化縣竹塘鄉○○村○○路○ 段406 號」，而上開原舉發機
    關之舉發通知單已於97年12月26日寄存送達於異議人之戶籍
    地址（即彰化縣竹塘鄉○○村○○路○ 段406 號）之郵政機
    關「彰化竹塘郵局」，此有個人基本資料查詢、臺北縣政府
    警察局送達證書各1 紙在卷可憑，足徵本件舉發通知單已向
    異議人為合法之送達無誤。
四、從而，本件舉發通知單既已經合法送達，異議人以未收到舉
    發通知單為由聲明異議，自不足採，原處分機關就異議人上
    開闖紅燈之違規行為，依道路交通管理處罰條例第53條第1
    項及第63條第1 項第3 款規定，裁處受處分人4,500 元，並
    記違規點數3 點，並無不當，本件聲明異議為無理由，應予
    駁回。
五、據上論斷，應依道路交通管理處罰條例第87條第2項，道路
    交通案件處理辦法第19條，裁定如主文。
中    華    民    國    98    年    6   月      25    日
                  交通法庭          法  官  黃齡玉
以上正本證明與原本無異。
如不服本裁定，應於裁定送達後5日內，向本院提出抗告狀 (須
附繕本)。
中    華    民    國    98    年    6   月      25    日
                                    書記官  林嘉賢


司法院資訊處製作；財團法人民間司法改革基金會備份。
